臺灣屏東地方法院刑事判決　　　　　　　　　　　　　九十三年度訴字第八四九號
　　公　訴　人　臺灣屏東地方法院檢察署檢察官
　　被　　　告　甲○○　男　三.
右列被告因違反毒品危害防制條例案件，經檢察官提起公訴（九十三年度毒偵字第一
九三○號），被告於本院準備程序中就被訴事實為有罪之陳述，經本院合議庭裁定由
受命法官獨任依簡式審判程序審理，判決如左：
    主  文
甲○○連續施用第一級毒品，處有期徒刑壹年貳月，扣案之第一級毒品海洛因貳拾柒
包（合計淨重拾點玖玖公克、包裝重陸點陸玖公克、純度百分之肆貳點玖肆、純質淨
重肆點柒貳公克）沒收銷燬之；又連續施用第二級毒品，處有期徒刑捌月，扣案之第
二級毒品甲基安非他命捌包（驗後合計毛重伍點貳公克）沒收銷燬之。
應執行有期徒刑壹年捌月。扣案之第一級毒品海洛因貳拾柒包（合計淨重拾點玖玖公
克、包裝重陸點陸玖公克、純度百分之肆貳點玖肆、純質淨重肆點柒貳公克）、第二
級毒品甲基安非他命捌包（驗後合計毛重伍點貳公克），均沒收銷燬之。
    事  實
一、甲○○前於民國八十三年間，因違反肅清煙毒條例、麻藥藥品管理條例等案件，
    分別經法院判處有期徒刑三年六月、六月及一年七月確定，嗣於八十五年六月四
    日假釋出監；又於八十六年間因違反肅清煙毒條例案件，經法院判處有期徒刑三
    年五月確定；再於八十九年間，因違反槍砲彈刀械管制條例案件，經法院判處有
    期徒刑一年八月確定，此二案與前揭經撤銷假釋所餘殘刑（刑期三年二月十五日
    ）接續執行，甫於九十三年五月二十八日縮短刑期假釋出監，目前仍在假釋中（
    保護管束期間至九十六年十一月七日）。又因施用毒品案件，經本院八十八年度
    毒聲字第一六八號裁定送觀察、勒戒後，因認有繼續施用毒品之傾向，經八十八
    年度毒聲字第四○○號裁定令入戒治處所施以強制戒治，期間因戒治成效良好，
    經本院八十八年度毒聲字第一六四四號裁定停止戒治，嗣因保護管束期滿，經臺
    灣屏東地方法院檢察署檢察官於八十九年三月八日以八十九年度戒毒偵字第一一
    八號為不起訴處分確定。詎其仍不知戒絕毒癮，又分別基於施用第一級毒品海洛
    因、第二級毒品甲基安非他命（起訴書誤載為安非他命，經檢察官當庭更正之）
    之概括犯意，自九十三年七月中旬某日起至同年八月十八日中午某時止，經常駕
    車前往屏東縣長治鄉之路旁，且在車內以將毒品海洛因摻入香菸內吸食之方式，
    連續施用第一級毒品海洛因多次，平均每日施用二、三次海洛因；另以將毒品甲
    基安非他命置於玻璃球吸食器內，下方點火加熱燒烤，再以口鼻吸食蒸發體之方
    式，連續施用第二級毒品甲基安非他命多次，平均每二、三日施用一次甲基安非
    他命。嗣於九十三年八月十八日十六時五十五分許，為警在屏東縣長治鄉○○○
    街十九號前查獲，並扣得第一級毒品海洛因二十七包（合計淨重十點九九公克、
    包裝重六點六九公克、純度百分之四二點九四、純質淨重四點七二公克）、第二
    級毒品甲基安非他命捌包（驗後合計毛重五點二公克）及被告所有然與施用毒品
    無直接關聯之現金新台幣（下同）五萬八千七百元、行動電話五支、帳冊一本及
    背包一個。
二、案經屏東縣警察局移送臺灣屏東地方法院檢察署檢察官偵查起訴。
    理  由
一、本件被告甲○○所犯係死刑、無期徒刑、最輕本刑為三年以上有期徒刑以外之罪
    ，其於本院準備程序中就被訴事實為有罪之陳述，經本院合議庭裁定由受命法官
    獨任依簡式審判程序，先予敘明。
二、右揭事實，訊據被告甲○○於本院審理中坦承不諱，而被告遭查獲後為警採尿，
    經送檢驗結果，確呈嗎啡、甲基安非他命陽性反應，有屏東縣衛生局煙毒及麻醉
    藥品委託檢驗通知書一份在卷可稽。又扣案之白色粉末二十七包、結晶八包，經
    裝重六點六九公克、純度百分之四二點九四、純質淨重四點七二公克）、第二級
    毒品甲基安非他命（驗後合計毛重五點一二公克），亦分別有法務部調查局九十
    三年十一月九日調科壹字第二四○○○三三三八號鑑定通知書、中山醫學大學附
    採信。第查，被告前因施用毒品案件，經本院八十八年度毒聲字第一六八號裁定
    裁定令入戒治處所施以強制戒治，期間因戒治成效良好，經本院八十八年度毒聲
    字第一六四四號裁定停止戒治，嗣因保護管束期滿，經臺灣屏東地方法院檢察署
    檢察官於八十九年三月八日以八十九年度戒毒偵字第一一八號為不起訴處分確定
    等情，有臺灣屏東地方法院檢察署刑案資料查註紀錄表、同署全國施用毒品案件
    紀錄表、臺灣高等法院被告全國前案紀錄表各一份附卷可考，是被告本件所為施
    用第一級毒品、第二級毒品之犯行，自應依法論科。
三、按海洛因係毒品危害防制條例所定之第一級毒品，而甲基安非他命則係同條例所
    定之第二級毒品，均不得非法施用，是核被告甲○○所為，係犯毒品危害防制條
    例第十條第一項之施用第一級毒品罪及同條第二項之施用第二級毒品罪。被告為
    施用毒品海洛因及甲基安非他命而分別持有上開毒品之低度行為，已為其施用之
    高度行為所吸收，均不另論罪。被告多次施用毒品犯行，時間緊接，方法相同，
    顯係觸犯構成要件相同之罪，顯係基於概括犯意反覆為之，均為連續犯，各應依
    刑法第五十六條規定，從一重論以一罪，並加重其刑。被告所犯施用第一級毒品
    及施用第二級毒品之二罪間，犯意各別，行為互殊，應予分論併罰。爰審酌被告
    有煙毒、麻藥、槍砲等多項前科，仍在假釋中，復經戒斷毒品之保安處分程序（
    有卷附臺灣屏東地方法院檢察署刑案資料查註紀錄表、臺灣高等法院被告全國前
    案紀錄表可參），素行甚為不佳，猶未能自持，始終無法戒除毒癮，顯見其意志
    不堅，有違政府訂定毒品危害防制條例之美意，惟施用毒品係戕害自身健康、尚
    未害及他人，施用期間之長短及犯後坦承犯行且態度良好等一切情狀，分別量處
    如主文所示之刑，並定其應執行之刑。又扣案之第一級毒品海洛因二十七包（合
    計淨重十點九九公克、包裝重六點六九公克、純度百分之四二點九四、純質淨重
    四點七二公克）、第二級毒品甲基安非他命八包（驗後合計毛重五點一二公克）
    ，均應依毒品危害防制條例第十八條第一項前段之規定宣告沒收銷燬之（毒品之
    包裝袋部分，因與毒品無法析離，亦應整體視為毒品，參酌法務部調查局九十三
    年十一月十六日調科壹字第○九三六二三九六五五○號函）。至其餘扣案之現金
    五萬八千七百元、行動電話五支、帳冊一本及背包一個，雖據被告自承為其所有
    ，然於本院審理中供稱：現金為伊身上錢財，行動電話係供通話使用，帳冊僅係
    一般筆記本，而背包則為裝填身上之物所用等語在卷，衡情均難認與本案施用毒
    品犯行有何直接關聯，爰不另為沒收之諭知，附此敘明。
據上論斷，應依刑事訴訟法第二百七十三條之一第一項、第二百九十九條第一項前段
，毒品危害防制條例第十條第一項、第二項、第十八條第一項前段，刑法第十一條、
、第五十六條、第五十一條第五款，判決如主文。
本案經檢察官劉俊儀到庭執行職務。
中      華      民      國      九十四    年     二     月     二十五   日
                                      臺灣屏東地方法院刑事第四庭
                                          法  官  劉敏芳
右正本證明與原本無異。
如不服本判決應於收受本判決送達後十日內向本院提出上訴書狀，其未敘述上訴理由
者，並得於提起上訴後十日內向本院補提理由書狀（均須按他造當事人之人數附繕本
）「切勿逕送上級法院」
                                          書記官  許倬維
中　　　華　　　民　　　國　　九十四　　年　　　三　　　月　　　一　　　日
毒品危害防制條例第十條：
施用第一級毒品者，處六月以上五年以下有期徒刑。
施用第二級毒品者，處三年以下有期徒刑。
